【裁判字號】    97,審訴,1090
【裁判日期】    970523
【裁判案由】    公共危險等
【裁判全文】
臺灣高雄地方法院刑事判決            97年度審訴字第1090號
公  訴  人  臺灣高雄地方法院檢察署檢察官
被      告  丙○○
                    另案羈押在臺灣高雄看守所
上列被告因公共危險等案件，經檢察官提起公訴（97年度偵字第
2056號、第4662號、第5413號、第5416號、第6201號、第6503號
、第7436號、第8564號、第8722號、第9070號），本院改依簡式
審判程序審理，判決如下：
    主  文
丙○○犯如附表1 所示之拾陸罪，各處如附表1 所示之刑。所處
有期徒刑部分，應執行有期徒刑參年。如附表2 所示之偽造署押
沒收。
    事  實
一、丙○○基於意圖為自己不法所有之犯意，先後於：
(一)、民國96年11月12日上午11時45分許，在位於高雄市○○區○○路278 之1 號之「浯江美食館」內，先向該美食館店員祝
    愛珍佯稱欲點餐，嗣趁祝愛珍將點餐單送進廚房而離開櫃臺
    之際，徒手打開櫃臺內之收銀機，竊取該美食館負責人甲○○所有之新臺幣（下同）3000元現金，得手後旋即逃逸該處
    。嗣經警調取「浯江美食館」附近之路口監視畫面，始循線
    查悉上情。
(二)、96年11月24日下午5 時許，在丁○○所經營、位於高雄市楠
    梓區○○○路1 號之美髮店內，趁丁○○疏未注意之際，徒
    手竊取丁○○所有之鑰匙1 串得手。
(三)、96年11月25日上午6 時許，在高雄市楠梓區○○○路1 號（
    即上開丁○○所經營之美髮店）前，見乙○○女兒方蘭馨所
    有之車牌號碼TWX-409 號輕型機車未上鎖，乃徒手將之牽走
    而竊取該機車得手。嗣經乙○○調取上開美髮店附近之路口
    監視畫面，得知係丙○○竊取前揭機車，乃報警處理，之後
    經警扣得丁○○所失竊之上開鑰匙（已發還丁○○），始悉
    前情。
(四)、96年12月24日上午10時40分許，在位於高雄市○○區○○路
    259 號之「庚○○○○」內，趁該超商店員鄭憶疏未注意
    之際，徒手竊取置於櫃臺右前方之發票箱1 個及集點貼紙3
    至4 張得手。嗣於同日下午3 時許，丙○○之母李邱癸珍在
    家中發現上開發票箱，遂將該發票箱交還鄭憶，而經鄭
    憶報警循線查悉上情。
(五)、96年12月24日上午11時許，在位於高雄市楠梓區○○○路17
    57號之「庚○○○○」內，趁該超商店長陳曜龍疏於注意之
    際，徒手竊取櫃臺前方之發票箱1 個，得手後旋即逃逸。嗣
    經陳曜龍報警循線查悉上情。
(六)、97年2 月13日中午12時許，在高雄市○○區○○街192 號前
    ，見己○○之妻林美玲所有之車牌號碼ZIY-682 號輕型機車
    停放於該處未取下鑰匙，認有機可乘，乃徒手竊取上開機車
    得手。
(七)、97年2 月15日下午6 時許，在高雄市左營區○○○路12號前
    ，見辛○○所有之車牌號碼LJQ-535 號重型機車停放於該處
    未取下鑰匙，認有機可乘，乃徒手竊取上開機車，得手後供
    己騎用，數日後再將該機車丟棄在楠梓區○○路57巷內。嗣
    經警於同年月26日上午10時許，在上開地點尋獲該機車（已
    發還辛○○），並循線查悉前情。
(八)、97年3 月3 日上午9 時許，在高雄市○○區○○街50巷內，
    見戊○○所駕駛之車牌號碼7312-XC 號自小貨車鑰匙插在車
    上未取下，竟進入該車內，徒手竊取戊○○所有之上開鑰匙
    1 串及遙控器2 個得手。然經戊○○當場發覺其物品遭竊，
    遂在後尾隨丙○○並報警處理，嗣於同日上午9 時30分許，
    為警在高雄市○○區○○街與惠心路口查獲，並扣得其前開
    竊得之物（已發還戊○○），始悉上情。
(九)、97年3 月16日上午7 時許，在洪翠娟所經營、位於高雄市○○區○○路18巷3 號之「迷辣臭臭鍋」店內，徒手竊取洪翠
    娟所有置於該店前料理台上之沙拉油1 瓶、醬油膏1 瓶、麻
    辣小辣椒1 包、醬油半瓶、米酒半瓶、點火器3 把、計算機
    1 台及面紙2 包得手。嗣於同日上午8 時30分許，為警在高
    雄市楠梓區○○○路1788號前查獲，並扣得其前開竊得之物
    （已發還洪翠娟），始悉上情。
二、丙○○前竊取黃義久之機車（另案審理中）遭警方查獲時，
    因為黃義久所指認而懷恨在心，竟基於放火燒燬他人所有物
    之犯意，於97年1 月4 日夜間8 時30分許，在黃義久位於高
    雄市楠梓區○○○路北一巷9 號之住處前，持黃義久所有、
    放置在車牌號碼XNR-516 號機車後座上塑膠籃內之紙張及打
    火機，以該打火機點燃紙張，放火燒燬黃義久所有之如附表
    4 所示之物，致生公共危險。幸經黃義久發現火勢而將之熄
    滅，嗣並報警處理，為警循線查獲上情。
三、丙○○(一)於97年1 月27日中午12時55分許，在高雄市楠梓區
    ○○○路1754巷巷口，於拾獲張孝慈所遺失之皮包1 個（內
    有健保卡、郵局提款卡各1 張、兆豐國際商業銀行（下稱兆
    豐銀行）卡號0000-0000-0000-0000 號信用卡1 張、現金約
    2800元）後，竟基於意圖為自己不法所有之犯意，將該皮包
    及其內物品予以侵占入己。(二)基於意圖為自己不法所有之犯
    意，於如附表2 編號1 至3 所示時間，接續持上開張孝慈所
    有之兆豐銀行信用卡，在高雄市○○區○○路223 號之愛國
    超市德賢店消費，並於每次消費時，在簽帳單上偽造「張孝
    慈」之簽名1 枚，再將該偽造之簽帳單交與該商家店員以為
    行使，致商家店員陷於錯誤，將丙○○所購買之商品交付與
    丙○○，足生損害於張孝慈本人、愛國超市德賢店及兆豐銀
    行。(三)基於意圖為自己不法所有之犯意，於如附表2 編號4
    、5 所示時間，接續持上開張孝慈所有之兆豐銀行信用卡，
    在高雄市○○區○○路223 號之雅諾登德賢店消費，並於每
    次消費時，在簽帳單上偽造「張孝慈」之簽名1 枚，再將該
    偽造之簽帳單交與該商家店員以為行使，致商家店員陷於錯
    誤，將丙○○所購買之商品交付與丙○○，足生損害於張孝
    慈本人、雅諾登德賢店及兆豐銀行。(四)基於意圖為自己不法
    所有之犯意，於如附表3 編號1 至3 所示時間，在高雄市○○區○○路837 巷69號之小北百貨右昌店購物時，接續持上
    開張孝慈所有之兆豐銀行信用卡使用，假冒係張孝慈本人為
    該消費，然因張孝慈已將上開信用卡掛失，致其未能以刷卡
    交易方式購得商品而未遂。(五)基於意圖為自己不法所有之犯
    意，於如附表3 編號4 至8 所示時間，在高雄市○○區○○
    路832 號之駿旺百貨廣場購物時，接續持上開張孝慈所有之
    兆豐銀行信用卡使用，假冒係張孝慈本人為該次消費，然因
    張孝慈已將上開信用卡掛失，致其未能以刷卡交易方式購得
    商品而未遂。之後經張孝慈報警處理，經警循線查悉上情。
四、丙○○於竊得上開車牌號碼ZIY-682 號機車後，於97年2 月
    17日下午2 時30分許，騎乘該機車至李崑德所經營、位於高
    雄市○○區○○街74號之機車行，要求李崑德清洗該機車之
    化油器，嗣因丙○○身上未帶錢而欲返家拿錢，乃向李崑德
    借得其所保管使用之車牌號碼UIS-490 號輕型機車（所有人
    為林依玲）作為代步工具，詎丙○○取得該車牌號碼UIS-49
    0 號機車後，竟基於意圖為自己不法所有之犯意，變易持有
    為所有之意思，將該機車予以侵占入己，並於同日下午3 時
    許，至何南進所經營、位於高雄市○○區○○路398 號之「
    成美行」，將該機車售與何進南，得款500 元。嗣於同年月
    18日上午9 時許，趁李崑德未在上開機車行之際，向該機車
    行其他人員取回前揭車牌號碼ZIY-682 號機車，並於同日上
    午9 時30分許，在上開「成美行」內，以500 元之代價將該
    機車售與何進南。之後因己○○就上開車牌號碼ZIY-682 號
    機車失竊乙事報警處理，經警循線查知上情，並扣得上開車
    牌號碼ZIY-682 號、UIS-490 號機車（已分別發還己○○、
    林依玲）。
五、案經高雄市政府警察局楠梓分局及屏東縣政府警察局移送臺
    灣高雄地方法院檢察署檢察官偵查起訴。
    理  由
一、按本件被告丙○○所犯，均係死刑、無期徒刑、最輕本刑為
    3 年以上有期徒刑以外之罪，其於準備程序就前揭被訴事實
    為有罪之陳述，經受命法官告知簡式審判程序之旨，並聽取
    其與公訴人意見後，本院認無不得或不宜改依簡式審判程序
    進行之處，爰依刑事訴訟法第273 條之1 第1 項、第284 條
    之1 ，裁定本件由受命法官獨任進行簡式審判程序，合先敘
    明。
二、前揭犯罪事實，業據被告於本院審理中均坦承不諱，其中關
    於犯罪事實一所示犯行，並經被害人甲○○（見警3 卷第3
    、4 頁）、丁○○（見警1 卷第11、12頁）、乙○○（見警
    1 卷第9 、10頁）、鄭憶（見警6 卷第6 至9 頁）、陳曜
    龍（見偵4 卷第6 頁）、辛○○（見偵10卷第7 、8 頁）、
    戊○○（見偵7 卷第4 、5 頁）、洪翠娟（見偵9 卷第9 頁
    ）、證人祝愛珍（見警3 卷第5 至7 頁）、李邱癸珍（見警
    6 卷第4 、5 頁）、己○○（見偵8 卷第9 、10頁）於警詢
    中陳述明確，復有被害人丁○○（見警1 卷第23頁）、辛○○（見偵10卷第9 頁）、戊○○（見偵7 卷第17頁）、洪翠
    娟（見偵9 卷第14頁）、證人己○○（見偵8 卷第13頁）出
    具之贓物認領保管單據、丁○○所經營之美髮店附近路口之
    監視畫面翻拍相片（見警1 卷第33頁）、「浯江美食館」附
    近路口之監視畫面翻拍相片（見警3 卷第12頁）在卷可稽；
    關於犯罪事實二所示犯行，則據被害人黃義久於警詢中陳述
    明確（見警2 卷第4 至6 頁），並有高雄市政府消防局火災
    原因調查報告書（見警2 卷第17至44頁）、蒐證相片（見警
    2 卷第15、16頁）在卷足按，再佐以被告放火之地點，係在
    被害人黃義久住處之前，而其放火之目標，復係內有汽油之
    機車，若非被害人黃義久即時發現火勢並將之撲滅，被告本
    件放火行為勢將肇生更大之危害，是其放火燒燬被害人黃義
    久上開物品行為，已生公共危險至明；關於犯罪事實三所示
    犯行，並經被害人張孝慈於警詢（見警5 卷第17至26頁）及
    檢察事務官詢問中（見偵5 卷第9 頁）、證人即兆豐銀行人
    員林鴻文（見警5 卷第10至13頁）、證人即雅諾登德賢店人
    員黃麗梅（見警5 卷第33至35頁）、證人即愛國超市德賢店
    人員林宛融（見警5 卷第36至38頁）、何美雲（見警5 卷第
    39至41頁）於警詢中陳述明確，且有上開兆豐銀行信用卡刷
    卡明細（見警5 卷第14頁）、如附表2 所示5 筆消費之簽帳
    單（見警5 卷第15、16頁）、愛國超市德賢店監視畫面翻拍
    相片（見警5 卷第45至47頁）在卷足佐；關於犯罪事實四所
    示犯行，另經證人李崑德（見偵8 卷第11、12、19、20頁）
    、林依玲（見偵8 卷第14、15頁）、何南進（見偵8 卷第17
    、18頁）於警詢中陳述明確，且有證人林依玲出具之贓物認
    領保管單據（見偵8 卷第16頁）附卷可佐（上開被告以外之
    人於審判外所為之言詞及書面陳述，因本件已改行簡式審判
    程序，依刑事訴訟法第159 條第2 項之規定，應具有證據能
    力），是被告前揭自白顯與事實相符，堪以採信。本件事證
    明確，被告前開犯行，均堪認定。
三、論罪科刑部分
(一)、核被告犯罪事實一所為，均係犯刑法第320 條第1 項之竊盜
    罪；其犯罪事實二所為，係犯刑法第175 條第1 項之放火燒
    燬刑法第173 條、第174 條以外之物罪；其犯罪事實三(一)所
    為，係犯刑法第337 條之侵占遺失物罪；其犯罪事實三(二)、
    (三)所為，均係犯刑法第216 條、第210 條之行使偽造私文書
    罪，及同法第339 條第1 項之詐欺取財罪；其犯罪事實三(四)
    、(五)所為，均係犯刑法第339 條第1 項、第3 項之詐欺取財
    未遂罪；其犯罪事實四所為，係犯刑法第335 條第1 項之侵
    占罪。
(二)、被告於犯罪事實三(二)、(三)所示犯行中偽造被害人張孝慈簽名
    之行為，乃偽造簽帳單此一私文書之部分行為；又其偽造私
    文書後進而行使，偽造之低度行為應為行使之高度行為所吸
    收，均不另論罪。被告於犯罪事實三(二)至(五)所示犯行中，在
    同一商家所為多次行使偽造私文書、詐欺取財、詐欺取財未
    遂犯行，均時間相近，手法相同，顯係各基於單一犯意，以
    數個舉動接續進行同一犯罪，並侵害相同法益，均為接續犯
    ，而屬實質上一罪。至公訴意旨認被告於犯罪事實三(二)、(三)
    所示犯行中，先後所為多次行使偽造私文書、詐欺取財犯行
    ，應予分論併罰乙節，查被告之所以在此部分之2 商家，分
    別為3 次、2 次之盜刷信用卡消費犯行，目的在避免遭察覺
    其係盜刷他人信用卡，業據被告於本院審理中陳述明確（見
    本院卷第36、37頁），故其顯係分別基於單一犯意而在上開
    2 商家為多次盜刷信用卡消費犯行，又其在上開2 商家所為
    多次盜刷信用卡消費犯行，均時間相近、分別侵害相同法益
    ，業如上述，則此等部分自均應論以接續犯之實質上一罪，
    方符法理，是公訴意旨容此尚有未合，併此敘明。被告於犯
    罪事實三(二)、(三)所犯之上開行使偽造私文書、詐欺取財2 罪
    間，均係基於一盜刷信用卡消費之決意，為達成該犯行所為
    之各個舉動，應屬法律概念之一行為，其一行為觸犯上開2
    罪名，為想像競合犯，應依刑法第55條規定，均從一重之行
    使偽造私文書罪處斷。被告所犯上開9 起竊盜罪、1 起放火
    罪、1 起侵占遺失物罪、2 起行使偽造私文書罪、2 起詐欺
    取財未遂罪、1 起侵占罪間，均犯意各別、行為互殊，自應
    分論併罰。
(三)、爰審酌被告不思以正當方式賺取財物，為貪圖不法利益，竟
    以上開方式獲取財產上之不法利益，且僅因對他人有所不滿
    ，即為前開放火行為，對於附近居民之人身、財產安全產生
    極高危險性，所為實無足取，然念其犯後坦承所有犯行，態
    度良好，復參以其各次犯行所獲取之不法利益等一切情狀，
    分別量處如主文所示之刑，並就處有期徒刑部分，定其應執
    行刑如主文所示，另就處罰金部分，諭知易服勞役之折算標
    準，以示懲儆。至依被告之中華民國身心障礙手冊所示，其
    曾經鑑定為輕度智能障礙之人，惟衡以被告對其係如何為前
    揭犯罪，均能清楚敘述，且亦知悉其所為係屬違法行為，業
    據其於本院審理中陳述明確（見本院卷第36頁），足認被告
    於行為時，對其自身行為應具有相當之認識與支配能力，而
    未達不能辨識其行為違法，或辨識力顯著降低之程度，故無
    刑法第19條之適用，併此敘明。
(四)、被告於如附表2 所示商家消費時，在簽帳單上所偽造之「張
    孝慈」簽名共5 枚，係偽造之署押，均應依刑法第219 條規
    定，宣告沒收。至於前揭簽帳單，係供商家核對消費情形所
    用，要非被告所有，是不就該等簽帳單為沒收之宣告，附此
    敘明。另被告持以為犯罪事實二所示犯行之打火機及紙張，
    均係被害人黃義久所有，並非被告所有，業據被告於警詢中
    陳述明確（見警2 卷第2 頁），故不為沒收之宣告，亦予敘
    明。
據上論斷，應依刑事訴訟法第273 條之1 第1 項、第284 條之1
、第299 條第1 項前段，刑法第175 條第1 項、第216 條、第21
0 條、第320 條第1 項、第335 條第1 項、第337 條、第339 條
第1 項、第3 項、第55條、第51條第5 款、第42條第3 項前段、
第219 條，刑法施行法第1 條之1 ，判決如主文。
本案經檢察官鄭益雄到庭執行職務。
中    華    民    國    97    年    5     月    23    日
                  刑事第七庭    法  官  陳君杰
以上正本證明與原本無異。
如不服本判決，應於判決送達後10日內，向本院提出上訴狀。
中    華    民    國    97    年    5     月    23    日
                                書記官  李承悌
附錄本判決論罪之法條：
刑法第175 條第1 項
放火燒燬前二條以外之他人所有物，致生公共危險者，處1 年以
上7 年以下有期徒刑。
刑法第210 條
偽造、變造私文書，足以生損害於公眾或他人者，處5 年以下有
期徒刑。
刑法第216 條
行使第210 條至第215 條之文書者，依偽造、變造文書或登載不
實事項或使登載不實事項之規定處斷。
刑法第320 條第1 項
意圖為自己或第三人不法之所有，而竊取他人之動產者，為竊盜
罪，處5 年以下有期徒刑、拘役或500 元以下罰金。
刑法第335 條第1 項
意圖為自己或第三人不法之所有，而侵占自己持有他人之物者，
處5 年以下有期徒刑、拘役或科或併科1000元以下罰金。
刑法第337 條
意圖為自己或第三人不法之所有，而侵占遺失物、漂流物或其他
離本人所持有之物者，處500 元以下罰金。
刑法第339 條
意圖為自己或第三人不法之所有，以詐術使人將本人或第三人之
物交付者，處5 年以下有期徒刑、拘役或科或併科1000元以下罰
金。
以前項方法得財產上不法之利益或使第三人得之者，亦同。
前二項之未遂犯罰之。
附表1：
┌──┬──────┬────────────┬──────────┐
│編號│所為犯行    │所犯罪名                │宣告刑              │
├──┼──────┼────────────┼──────────┤
│ 1  │犯罪事實一(一)│竊盜罪                  │有期徒刑貳月        │
│    │所示犯行    │                        │                    │
├──┼──────┼────────────┼──────────┤
│ 2  │犯罪事實一(二)│竊盜罪                  │有期徒刑貳月        │
│    │所示犯行    │                        │                    │
├──┼──────┼────────────┼──────────┤
│ 3  │犯罪事實一(三)│竊盜罪                  │有期徒刑參月        │
│    │所示犯行    │                        │                    │
├──┼──────┼────────────┼──────────┤
│ 4  │犯罪事實一(四)│竊盜罪                  │有期徒刑貳月        │
│    │所示犯行    │                        │                    │
├──┼──────┼────────────┼──────────┤
│ 5  │犯罪事實一(五)│竊盜罪                  │有期徒刑貳月        │
│    │所示犯行    │                        │                    │
├──┼──────┼────────────┼──────────┤
│ 6  │犯罪事實一(六)│竊盜罪                  │有期徒刑參月        │
│    │所示犯行    │                        │                    │
├──┼──────┼────────────┼──────────┤
│ 7  │犯罪事實一(七)│竊盜罪                  │有期徒刑參月        │
│    │所示犯行    │                        │                    │
├──┼──────┼────────────┼──────────┤
│ 8  │犯罪事實一(八)│竊盜罪                  │有期徒刑貳月        │
│    │所示犯行    │                        │                    │
├──┼──────┼────────────┼──────────┤
│ 9  │犯罪事實一(九)│竊盜罪                  │有期徒刑參月        │
│    │所示犯行    │                        │                    │
├──┼──────┼────────────┼──────────┤
│ 10 │犯罪事實二  │放火燒燬他人所有之如附表│有期徒刑壹年貳月    │
│    │所示犯行    │4 所示之物，致生公共危險│                    │
├──┼──────┼────────────┼──────────┤
│ 11 │犯罪事實三(一)│侵占遺失物罪            │罰金新臺幣壹萬元，如│
│    │所示犯行    │                        │易服勞役，以新臺幣壹│
│    │            │                        │仟元折算壹日        │
├──┼──────┼────────────┼──────────┤
│ 12 │犯罪事實三(二)│行使偽造私文書罪        │有期徒刑肆月，如附表│
│    │所示犯行    │                        │2 編號1 至3 所示之偽│
│    │            │                        │造署押沒收          │
├──┼──────┼────────────┼──────────┤
│ 13 │犯罪事實三(三)│行使偽造私文書罪        │有期徒刑伍月，如附表│
│    │所示犯行    │                        │2 編號4 、5 所示之偽│
│    │            │                        │造署押沒收          │
├──┼──────┼────────────┼──────────┤
│ 14 │犯罪事實三(四)│詐欺取財未遂罪          │有期徒刑貳月        │
│    │所示犯行    │                        │                    │
├──┼──────┼────────────┼──────────┤
│ 15 │犯罪事實三(五)│詐欺取財未遂罪          │有期徒刑貳月        │
│    │所示犯行    │                        │                    │
├──┼──────┼────────────┼──────────┤
│ 16 │犯罪事實四  │侵占罪                  │有期徒刑參月        │
│    │所示犯行    │                        │                    │
└──┴──────┴────────────┴──────────┘
附表2：
┌──┬───────┬───────────┬─────┬──────────┐
│編號│時間          │地點                  │金額      │偽造之署押          │
├──┼───────┼───────────┼─────┼──────────┤
│ 1  │97年1 月27日下│高雄市○○區○○路223 │219 元    │於該次消費簽帳單上偽│
│    │午3 時35分許  │號之愛國超市德賢店    │          │造「張孝慈」簽名1 枚│
├──┼───────┼───────────┼─────┼──────────┤
│ 2  │97年1 月27日下│同上                  │2188元    │於該次消費簽帳單上偽│
│    │午3 時47分許  │                      │          │造「張孝慈」簽名1 枚│
├──┼───────┼───────────┼─────┼──────────┤
│ 3  │97年1 月27日下│同上                  │1748元    │於該次消費簽帳單上偽│
│    │午4 時14分許  │                      │          │造「張孝慈」簽名1 枚│
├──┼───────┼───────────┼─────┼──────────┤
│ 4  │97年1 月27日下│高雄市○○區○○路223 │2670元    │於該次消費簽帳單上偽│
│    │午4 時1 分許  │號之雅諾登德賢店      │          │造「張孝慈」簽名1 枚│
├──┼───────┼───────────┼─────┼──────────┤
│ 5  │97年1 月27日下│同上                  │2 萬4130元│於該次消費簽帳單上偽│
│    │午4 時20分許  │                      │          │造「張孝慈」簽名1 枚│
└──┴───────┴───────────┴─────┴──────────┘
附表3：
┌──┬───────┬───────────┬─────┐
│編號│時間          │地點                  │擬消費金額│
├──┼───────┼───────────┼─────┤
│ 1  │97年1 月28日上│高雄市○○區○○路837 │1220元    │
│    │午6 時37分許  │巷69號之小北百貨右昌店│          │
├──┼───────┼───────────┼─────┤
│ 2  │97年1 月28日上│同上                  │同上      │
│    │午6 時38分許  │                      │          │
├──┼───────┼───────────┼─────┤
│ 3  │97年1 月28日上│同上                  │同上      │
│    │午6 時39分許  │                      │          │
├──┼───────┼───────────┼─────┤
│ 4  │97年1 月28日上│高雄市○○區○○路832 │1165元    │
│    │午6 時42分許  │號之駿旺百貨廣場      │          │
├──┼───────┼───────────┼─────┤
│ 5  │97年1 月28日上│同上                  │同上      │
│    │午6 時42分許  │                      │          │
├──┼───────┼───────────┼─────┤
│ 6  │97年1 月28日上│同上                  │同上      │
│    │午6 時43分許  │                      │          │
├──┼───────┼───────────┼─────┤
│ 7  │97年1 月28日上│同上                  │同上      │
│    │午6 時45分許  │                      │          │
├──┼───────┼───────────┼─────┤
│ 8  │97年1 月28日上│同上                  │同上      │
│    │午6 時46分許  │                      │          │
└──┴───────┴───────────┴─────┘
附表4：
┌──┬─────────────────────────┐
│編號│遭燒燬之物品                                      │
├──┼─────────────────────────┤
│ 1  │車牌號碼XNR-516 號機車後座置放塑膠籃內之塑膠袋、紙│
│    │張、辣椒                                          │
├──┼─────────────────────────┤
│ 2  │車牌號碼YEK-518 號機車之前斜板後蓋（置物箱）及置物│
│    │箱下方塑膠外殼                                    │
└──┴─────────────────────────┘


司法院資訊處製作；財團法人民間司法改革基金會備份。
